臺灣高等法院刑事判決　　　　　　　　99年度上訴字第4284號
上　訴　人　臺灣板橋地方法院檢察署檢察官
被　　　告　謝洋銘
指定辯護人　本院公設辯護人　王永炫　
被　　　告　郭穎龍
選任辯護人　賴傳智　律師（扶助律師）
被　　　告　蘇俊宏
選任辯護人　邱鎮北　律師
上列上訴人因被告妨害性自主等案件，不服臺灣板橋地方法院99
年度重訴字第14號，中華民國99年10月28日第一審判決；暨100
年度侵重訴緝字第1號，中華民國100年4 月14日第一審判決（起
訴案號：臺灣板橋地方法院檢察署98年度偵字第27730號、 97年
度偵字第27895號），提起上訴，經本院合併審理，判決如下 ：
    主  文
原判決撤銷。
謝洋銘共同以欺瞞使人施用第二級毒品，處有期徒刑柒年陸月；
又犯竊錄身體隱私部位罪，處有期徒刑伍月，扣案行動電話壹支
、記憶卡壹枚沒收。應執行有期徒刑柒年玖月，扣案行動電話壹
支、記憶卡壹枚沒收。
郭穎龍共同以欺瞞使人施用第二級毒品，處有期徒刑柒年陸月；
又犯竊錄身體隱私部位罪，處有期徒刑肆月，未扣案行動電話壹
支，沒收。應執行有期徒刑柒年捌月，未扣案行動電話壹支沒收
。
蘇俊宏共同以欺瞞使人施用第二級毒品，累犯，處有期徒刑柒年
捌月。
    事  實                                                                
一、蘇俊宏前因竊盜案件，於民國95年12月25日經臺灣臺北地方
    法院以95年度易字第2263號判處有期徒刑8 月，嗣經減為有
    期徒刑4月，如易科罰金以銀元300元即新臺幣900元折算1日
    ，96年7 月26日縮刑期滿執行完畢，竟不知悔改，與謝洋銘
    、郭穎龍相約於97年9月4日上午7 時許前往臺北市○○區○
    ○路15號「好樂迪KTV」322包廂內，與柯政瑄、綽號「博成
    」之成年男子暨其他多名男女（均真實姓名年籍不詳）共同
    唱歌飲酒，蘇俊宏並以電話邀約代號00000000號之成年女子
    （真實姓名年籍詳卷，下稱A女）前往。A女亦於同日下午7
    時30分許，應蘇俊宏之約抵達該處。詎謝洋銘、郭穎龍及蘇
    俊宏3人見A女外形姣好，竟於席間共同基於妨害性自主及以
    欺瞞方法使A女施用第二級毒品MDMA、 甲基安非他命、第三
    級毒品FM2、愷他命之犯意，趁A女起身送柯政瑄離去之際，
    將混有第二級毒品甲基安非他命、MDMA及第三級毒品FM2 、
    愷他命之啤酒置於桌上，供A女返回後飲用，嗣於A女回座後
    ，亦未查覺有異，逕行取用該摻有毒品之啤酒，而以此欺瞞
    方式，使A 女施用前述第二、三級毒品，致陷於失去意識之
    狀態。旋於同日上午10時許，即由不知情之「博成」協助將
    A女攙扶進電梯，並抱至由謝洋銘所駕駛之車牌號碼1919-PD
    號車內，謝洋銘、郭穎龍及蘇俊宏隨即駕車搭載A 女離去，
    並於同日上午約11時，抵達臺北縣蘆洲市（改制為新北市蘆
    洲區，以下同）集賢路385號「嘉年華汽車旅館」， 由蘇俊
    宏下車登記。待進入該旅館228號房後，彼3 人又在A女受前
    述毒品作用影響，意識不清之際，動手褪去A女褲子，拉出A
    女置於陰道之衛生棉條，違反A 女之意願而著手於強制性交
    行為，惟蘇俊宏突又表示其有意追求A女，謝洋銘、郭穎龍2
    人因覺不妥而與蘇俊宏發生爭執，3 人因此罷手而未遂。又
    謝洋銘、郭穎龍二人，於A 女遭脫去褲子時，見其裸露私處
    ，竟另基於妨害秘密之犯意，分別以各自所有之手機拍攝A
    女陰部之身體隱私部位照片，謝洋銘並將攝得之畫面存放於
    其所有內置於前開手機之記憶卡。未久，郭穎龍復將自己所
    攝得之照片檔案刪除。嗣後郭穎龍、謝洋銘2 人即先行離去
    ，獨留蘇俊宏與A女同在房間內，直至同日下午5 時許，A女
    醒來後，蘇俊宏即對A女誆稱其與A女都被下藥迷昏云云，A
    女乃委請汽車旅館人員代為報警，經警據報後徵得謝洋銘同
    意，對謝洋銘進行搜索，扣得其拍攝A女裸露下體之手機1支
    （含SIM卡、記憶卡各1張），並循線查悉前情。
二、案經A女訴由臺北縣（現改制為新北市） 政府警察局蘆洲分
    局移送偵辦。
    理  由                                                                
一、證據能力部分：按被告之自白，非出於強暴、脅迫、利誘、
    詐欺、疲勞訊問、違法羈押或其他不正之方法，且與事實相
    符者，得為證據，刑事訴訟法第156條第1項定有明文。又「
    鑑定之經過及其結果，應命鑑定人以言詞或『書面』報告」
    ，刑事訴訟法第206條第1項規定甚明，是鑑定人以書面為鑑
    定報告提出於法院，依刑事訴訟法第159條第1項立法理由及
    同法第206條第1項規定，即具有證據能力。又法院或檢察官
    得囑託醫院、學校或其他相當之機關、團體為鑑定，或審查
    他人之鑑定，依刑事訴訟法第208條第1項規定，亦準用刑事
    訴訟法第203條至第206條之1 之規定。再被告以外之人於審
    判外之言詞或書面陳述，除法律有規定者外，不得作為證據
    ，刑事訴訟法第159條第1項固有明文，惟被告以外之人於偵
    查中向檢察官所為之陳述，除顯有不可信之情況者外，得為
    證據，同法第159條之1第2項亦有明文。而依第159條之1 傳
    聞法則例外之立法理由，檢察官代表國家偵查犯罪，原則上
    能遵守法定程序，且被告以外之人如具有具結能力，仍應依
    法具結，以擔保其據實陳述。故該條第2 項規定「除顯有不
    可信之情況外」，應指被告以外之人於偵查中向檢察官所為
    之陳述，不論是言詞或書面，即檢察官於偵查中所為之證據
    調查，須出於違法取供或有具結能力之被告以外之人，未依
    法命其具結之情況，始無證據能力。本判決下列所引用：被
    告之自白，並無出於不正方法取得之情形，且與事實相符；
    證人即共同被告郭穎龍、蘇俊宏偵查中之證詞係以證人身分
    具結後陳述相關案情所得，核無顯不可信之情況，並於原審
    審理時，以證人身分具結作證，接受被告及其辯護人之交互
    詰問；鑑定書為鑑定報告性質；扣案物品部分則係警員經被
    告謝洋銘同意後搜索所得，與本案犯罪事實具有關連性之物
    ，因認均有證據能力，合先敘明。
二、訊據被告謝洋銘、郭穎龍及蘇俊宏固供承於前開時、地與A
    女等人，在上址之「好樂迪KTV」（以下逕載為KTV）內飲酒
    唱歌，並駕車帶同A女前往「嘉年華汽車旅館」（ 以下逕載
    為汽車旅館）；被告謝洋銘、郭穎龍並供承彼等在汽車旅館
    房間內，見A女下半身赤裸，另起色心，各自以手機拍攝A女
    陰部之身體隱私部位之事實；惟均矢口否認有何以欺瞞方式
    使A女施用毒品暨強制性交犯行。
三、被告3人共同以欺瞞使A女施用毒品及強制性交部分：
    (一)按認定犯罪事實所憑之證據，不僅指直接證據而言，間接
      證據亦包含在內，是凡足以證明犯罪行為之一切證人、證
      物均包括在內（ 最高法院30年上字第128號判例、29年上
      字第336 2號判例參照）。 而所謂之間接證據，雖非憑空
      推想，然以其所成立之證據，在直接關係上，雖僅足以證
      明他項事實，而由此他項事實，本於推理之作用足以證明
      待證事實者，即屬合法（最高法院32年上字第67號判例參
      照）。
    (二)經查告訴人A女應被告蘇俊宏之約，前往上址KTV與本案被
      告等人共同飲酒唱歌，並於起身送柯政瑄離去，再行回座
      ，飲用置於桌上之啤酒後，旋即失去意識，待清醒時已在
      前址汽車旅館房間內，下半身赤裸，其後更發現原置於陰
      道內之棉條遭人取出之事實，業據證人即告訴人A 女指證
      ：「97年9月4日上午7點，我到士林好樂迪KTV，包廂現場
      有三個女子，不包括我，加我的話現場有四個女子，男子
      有被告謝洋銘、郭穎龍及蘇俊宏，及其他四名男子，共七
      名男子…。我有送蘇俊宏的男性友人下樓去坐計程車，當
      時我仍然意識清楚。後來我有再回現場，回到我原本坐的
      位置，隨便就在桌上拿了杯啤酒喝，只喝了2、3杯，當時
      大約9 點多，之後我就沒有意識。我再次有意識時，我人
      已經在汽車旅館內躺在床上，我當時下半身完全裸露…」
      、「再次恢復意識，已是下午5 點多，當時我也完全清醒
      ，我還在同一張床上，當時房間內只有我與蘇俊宏。我醒
      來後，蘇俊宏也跟著我一起醒來。蘇俊宏醒來後，就跟我
      說我們被下藥了。蘇俊宏就馬上打電話給汽車旅館服務員
      ，旅館服務員就幫我們報警」（ 詳97年度偵字第27895號
      偵查卷─以下稱偵查卷，第98至100頁)；「當時在汽車旅
      館，我昏睡的過程中，中間有醒來，當時我沒有穿褲子，
      我還很昏沉，…之後昏睡後突然醒來一次，蘇俊宏醒來跟
      我說我們兩個都被下藥要我趕快報警，我就趕快通知汽車
      旅館的人，後來警察就來了」、「（你有無經常使用衛生
      棉棒的習慣？）有，因為我當時在做八大行業，因此有這
      個習慣」、「（97年9月4日你們去KTV 及旅館那天，你有
      無使用衛生棉棒？）有」、「（你離開的時候，還有無在
      身上？）沒有在身上，但遺漏在汽車旅館那邊」、「（9
      月4日當天去「好樂迪KTV」）…當時蘇俊宏就打電話給我
      約我過去，當時我沒有防備之心，因此我下班之後就過去
      」、「（你不是有送小柯離開？）當時他好像說有事先離
      開，因此我送他下去…回去包廂後，他們就說沒事，我與
      蘇俊宏、謝洋銘在喝酒，喝一喝我突然就沒有意識了，醒
      來的時候就在汽車旅館」、「（9月4日當天是否你的生理
      期？）沒有」、「（妳何時發現妳使用的衛生棉條不在你
      身上？）完全清醒的時候」、「…我自己本身有帶衛生棉
      條的習慣，但是作筆錄當時是完全沒有的，但從汽車旅館
      離開的時候我也知道當時就沒有了」、「（你使用衛生棉
      條的習慣，是否會自行脫落？）不會，只要不去拉，不會
      自己脫落」、「（是否知道有人在你杯子摻入MDMA、甲基
      安非他命等藥物？）不知道」、「（妳平常有無服用MD
      MA、搖頭丸等藥物習慣？）沒有」、「（妳從來沒有用過
      ？）沒有」等語在卷（詳99年度重訴字第14號卷第133至1
      50頁）。核與證人當日先由A女送其離開之柯政瑄證稱：
      當日（97年9月4日）係由A女送其下樓離開，當時A女狀態
      清醒，走路沒有顛顛倒倒的狀態（詳99年度重訴字第14號
      卷第187頁背面至第189頁）等語相符。並有A女於97年9月
      4 日上午9時30分自行步入電梯前往KTV包廂，暨其於同日
      上午10時許，先由一男子自後攙扶進出電梯，復將之完全
      抱起，離開KTV之監視器翻拍畫面（ 見偵查卷第78、81至
      85頁）；被告謝洋銘所駕駛車輛進入汽車旅館之監視器翻
      拍畫面（見偵查卷第77頁）；登記住客姓名為被告蘇俊宏
      之汽車旅館旅客資料表（見偵查卷第54頁）；汽車旅館現
      場平面圖及照片（見卷附證物袋）；暨被告謝洋銘以手機
      拍攝A女下半身赤裸，並塞有棉條之陰部畫面列印資料（
      見偵查卷第49頁） 及該棉條經置於汽車旅館228號房車庫
      之現場照片（見偵查卷第58至60頁）在卷可憑。又前述攙
      扶A女離去之男子，為當日同在KTV內之「博成」，亦經柯
      政瑄指證在卷，並為被告所是認。
    (三)次查，A女報警後，所採尿液檢體經鑑驗結果，共檢出：
      7-aminoflunitrazepam、amphetamine、methamphetamine
      、MDA、MDMA、Nicotine、Ketamine & its metabolites
      之反應，其中7-aminoflunitrazepam係FM2代謝物，FM2則
      苯二氮平類鎮定安眠劑，屬毒品危害防制條例所規定之第
      三級毒品；amphetamine安非他命、methamphetamine甲基
      安MDA及MDMA 均為毒品危害防制條例所規定之第二級毒品
      ；Ketamine愷他命為毒品危害防制條例所規定之第三級毒
      品，Ketamine'S metabolites為其代謝物；另Nicotine則
      為尼古丁成分，有台北榮民總醫院臨床毒物科檢驗報告（
      見偵查卷第124至126頁）。其中安非他命與甲基安非他命
      屬中樞神經與奮劑，使用後會有情緒及活動力亢進、警覺
      性增加、愉悅、多話、降低疲勞感、食慾抑制等作用；但
      藥效消失後，會出現極度疲憊、抑鬱、疲乏、麻木等現象
      。MDMA俗稱搖頭丸，與MDA及MDEA 為同類藥物，屬中樞神
      經與奮劑，常見之生理反應包括幻覺、食慾不振、心跳加
      快、呼吸加速、精力旺盛、肌肉緊張、不隨意牙關緊閉、
      噁心、嘔吐、視力模糊、眼球加速轉動、軟弱無力、寒顫
      、流汗、疲倦及失眠等症狀。愷他命屬中樞神經抑制劑，
      具麻醉作用，可使人產生與現實環境分離的感覺，並產生
      幻覺或類似瀕臨死亡的經驗，其生理反應包括心搏過速、
      血壓上升、震顫、肌肉緊張而呈強直性，部分人會出現不
      愉快的夢、意識模糊，並可產生噁心、嘔吐、視覺模糊、
      影像扭曲、暫時性失憶症等現象。氟硝西泮（Flunitraze
      pa m，俗稱FM2） 屬安眠鎮靜劑，服用後會產生誘導入睡
      、維持及加強睡眠作用。其作用時間隨劑量而異，約可持
      續八小時或更久。副作用有倦怠、肌肉無力、嗜睡、步履
      不穩、注意力不集中、噁心、暈眩、記憶力和判斷力減退
      、暫時性失憶症等症狀。FM2 及愷他命與其他中樞神經抑
      制劑如酒精併用，會增強中樞神經鎮靜作用，及對呼吸抑
      制產生加乘作用，FM2 及愷他命常被不肖人士拿來摻入飲
      料中，濫用作為約會強暴，故併稱為「約會強暴丸（Rate
      rap e pills）」，亦有行政院衛生署食品藥物管理局100
      年2月14日函（見本院卷第81頁）在卷可憑。
    (四)證人A 女雖因毒品作用影響其記憶能力，致未能具體陳述
      於汽車旅館房間內所發生之事實經過，然以A 女在意識清
      醒狀態下，起身送柯政瑄離去未久，即於返回座位飲用桌
      上啤酒不久，呈現需經攙扶、抱起離開KTV 等情形觀之，
      顯與一般單純因酒精作用之逐漸影響清醒程度之醉酒情形
      有異，此訊之被告謝洋銘亦供稱「我看A女離開KTV時，已
      經叫不起來，等於是被扛下去，看起來不像只是酒醉」等
      語在卷（見偵查卷第206頁）。再以證人A女尿液經檢出多
      種毒品反應，並包含俗稱「約會強暴丸（Rate rape pill
      s）」之FM2等毒品在內，致有影響記憶及失憶之狀態，且
      與酒精併服而使效果加乘，更與一般毒品施用者係為耽溺
      於不同之毒品作用而為施用之情形有異。遑論A 女與被告
      等人間既非熟識，亦無仇隙，難認有何構陷被告等人之動
      機，是其倘係知情而施用毒品，則在無法確定是否遭受性
      侵復未能指證具體經過之情形下，斷無冒然接受血液及尿
      液檢查，徒增經警查獲其施用毒品犯行風險之可能。因認
      A 女證稱係於不知情之情形下，飲用桌上啤酒而失去意識
      等語，自堪採信。再被告3人與A女並無深交，亦非交往中
      之男女朋友，竟在A 女因誤服毒品呈現昏迷狀態之情況下
      ，將其帶往汽車旅館在先；又在房間內，脫去A 女褲子，
      使其下半身裸露，更抽去A 女置於陰道之衛生棉條，顯有
      違反A 女意願與之進行性交行為之主觀認知及行為著手甚
      明，此參諸被告謝洋銘警詢時自白其經被告蘇俊宏提議，
      說好與A女發生性關係（見偵查卷第9頁）；被告郭穎龍亦
      供承是被告蘇俊宏提議與A 女「一同發生性行為，玩3P性
      遊戲，所以我們（指被告郭穎龍、謝洋銘）才會載他們（
      指被告蘇俊宏及A女） 一同前往（汽車旅館）」（見偵查
      卷第18頁） 等語，益證其實。此不因A女當時之精神狀態
      ，致其清醒後對於被害過程全無記憶而有差別。被告等辯
      稱A 女對於本案全然不復記憶，自採難為被告等有何強制
      性交或強制猥褻之認定云云，顯不足採。此外，甲基安非
      他命與MDMA經施用代謝後，尿液中各會同時檢出安非他命
      與MDA 反應，是依前述代謝情形並從最有利被告之認定，
      應認A 女共施用第二級毒品甲基安非他命、MDMA及第三級
      毒品FM2、愷他命（檢察官起訴書亦同此主張）。
    (五)被告謝洋銘雖辯稱並未對A女為勸酒之舉，亦無從預定A女
      返回座位後之飲酒情形，是無趁A 女離座之際摻入毒品，
      以此欺瞞方式使之施用毒品可能云云。然核A 女及在場其
      他之人，最後雖未使用固定杯子飲酒，而經證人A 女及柯
      政瑄指述在卷（詳99年度重訴字第14號卷第139頁背面 、
      第187頁背面至189頁）。惟以A 女送何政瑄外出後再返回
      原位，取用桌上酒杯飲酒之情形以觀，並非突然變更其離
      座前之用杯方式，且以A 女回座隨手取杯飲用之情形，亦
      非無法判斷A 女所可能使用之酒杯範圍，並得以防範自身
      誤食之可能。被告等人以A 女非使用固定酒杯飲酒，辯稱
      渠無摻入毒品，欺瞞使用毒品之可能云云，亦不足採。
    (六)被告郭穎龍雖質疑被告蘇俊宏之心態及動機，並辯稱A 女
      回座後係隨意取用酒杯，無人勸酒或強迫其飲用，且A 女
      自承回座時，見被告3 人在包廂外與人吵架，當日現場尚
      有其他友人在場，被告郭穎龍實無將摻入酒中之可能，更
      遑論被告等果將毒品摻入酒中，現場之人理應全部有中毒
      反應，A 女顯係平日即有施用毒品惡習並欲藉此推卸刑責
      。再甲基安非他命、MDMA及愷他命施用後均會產生興奮狀
      態，被告郭穎龍果欲迷昏A 女，亦無加入前述毒品之可能
      。又A女本在酒店上班，當日下班後再前往KTV赴會，是以
      A女喝了整晚的酒，再到KTV繼續飲酒，縱有昏迷狀態，亦
      不能排除係因不勝酒力所致。佐以本案並未檢出被告等人
      之DN A或潤滑劑反應，A 女陰部亦未檢出新的撕裂傷痕，
      是無積極證據足認A女遭受性侵，公訴人又未能證明A女始
      終昏睡停留在228 號房內，實不能指被告有以藥劑犯強制
      性交罪云云。惟查，A女係於當日上午7時許，抵達KTV 與
      被告等人飲酒唱歌，並於證人何政瑄尚未離去時，即有隨
      意拿取酒杯飲酒之情形，是以A 女送何政瑄外出再返回座
      位時，雖非使用固定酒杯飲酒，然以A 女座位及隨意取用
      之情形，亦不致無法判斷A 女所可能使用之酒杯範圍，並
      得以防範自身誤食之可能，已詳前述；再以當日包廂內之
      人，並非共同前往，是以彼等各自前往唱歌飲酒，並有部
      分人員先行離開之情形，已難認包廂內之人員有何全程關
      注他人行動之可能，佐以KTV 包廂目的在於提供顧客歌唱
      飲食，並非光線良好且安靜之場所，被告等徒以現場尚有
      其他人在場，辯稱渠等並無私下將毒品摻入酒中之可能云
      云，亦不足採。至於A 女尿液雖經檢出多種中樞神經與奮
      劑之毒品反應，而與中樞神經抑制劑之昏迷效果不同，然
      此僅足以證明A 女呈現之毒品反應與一般知情施用不同，
      並不足為被告等人未予欺瞞使人施用之反證。而A 女始終
      供承是在不知情之狀態下，於旅館房間內醒來，並就是否
      遭受強制性交之過程全無印象，則其果有施用毒品之認知
      ，並欲誣陷被告等人，殆無為此抽象陳述，並進行藥物及
      毒品檢驗之必要。另因A 女甫於清醒狀態，起身送柯政瑄
      離開，未久即發生前述意識不清之狀態，亦與一般飲酒過
      量，逐漸影響行為反應異常程序之情形有異，均同前述。
      佐以現場並採得被告郭穎龍之毛髮及不排除混有被告郭穎
      龍與A女DNA反應之衛生紙與A 女左手指甲內微物，有內政
      部警政署刑事警察局鑑驗書可憑（見偵查卷第104、141頁
      ），益證其與A 女確於旅館房間內有相當之接觸甚明。另
      就A女身上未經檢出被告等人之DNA反應一節，固無法認定
      被告等有以性器進入A 女性器、肛門或口腔或使之達於接
      合程度或有以性器以外之其他身部位或器物進入A 女性器
      、肛門或使之接合（以下稱性侵入）而達於性交既遂程度
      ，但以A 女已遭脫去褲子，並抽掉衛生棉條之情形以觀，
      足認被告等已著手於性交行為。至於A 女陰部或處女膜之
      檢傷情形，則與前述未達性侵入程度之認定無違，而A 女
      往來於汽車旅館之2 個房間等情，本屬被告謝洋銘、郭穎
      龍之答辯內容，且與前述強制性交行為無涉，亦不足以打
      擊A 女證述之憑信性，被告郭穎龍據此否認有何欺瞞使人
      施用毒品及強制性交犯行，自不足採。
    (七)被告蘇俊宏雖辯稱有意與A 女交往，不可能邀被告郭穎龍
      、謝洋銘二人共同對其強制性交，被告蘇俊宏應係對A 女
      表示「我們二個人都被下藥」，致遭被告郭穎龍、謝洋銘
      二人挾怨報復，虛捏事實。再以被告蘇俊宏對於A 女究因
      酒醉或遭人下藥以致於不醒人事，全無所知，故無驚訝表
      情，為此想將A 女帶回被告蘆洲住處，亦屬自然之舉動。
      至於其後前往汽車旅館之緣由及過程，被告蘇俊宏則已記
      憶模糊，被告蘇俊宏確實不知被告郭穎龍、謝洋銘為何提
      及要玩「多P」， 是以被告蘇俊宏是否感到驚訝、是否神
      色自若、為何前往旅館，均不足以證明被告蘇俊宏有對A
      女強制性交。另KTV 包廂內尚有多人在場，且桌面不大，
      除非在場之人均有犯意聯絡，否認不可能有摻入毒品之機
      會。佐以A 女始終無法描述是否遭受性侵害，並無證據足
      認當日發生強制性交一事云云。然查，被告蘇俊宏於係於
      97年9月4日上午10時15分許，與被告謝洋銘步行離開KTV
      ，當時被告蘇俊宏仍可獨立行走，有彼等離去時之監視器
      翻拍畫面可憑（見偵查卷第80、86頁）；嗣於抵達汽車旅
      館時，亦係由被告蘇俊宏下車登記、結帳，未見有何異狀
      ，亦經證人即汽車旅館人員陳美娟結證在卷（詳99年度重
      訴字第14號卷第186、187頁）。是以被告蘇俊宏離開KTV
      時之精神狀態顯與A 女迴異，其空言辯稱可能同遭設計迷
      昏一節，顯與事證有違，不足採信。又被告蘇俊宏與A 女
      間雖屬相識，然未達於具有親密舉動或互有感情依附之男
      女朋友關係，此據證人A 女證述在卷，佐以被告郭穎龍、
      謝洋銘均證指被告蘇俊宏曾就其對於A 女付出，卻未獲回
      應一事，表示氣憤甚至報復之意（詳99年度重訴字第14號
      卷第182、183頁、第146頁）， 從而在此情形下，被告蘇
      俊宏縱使有意追求A 女，亦不足以排除其參與本件犯罪之
      可能。另關於被告蘇俊宏之情緒反應則非本院據以判斷其
      前開犯行之依據，而被告等人當日在KTV 包廂內之有無摻
      入毒品機會暨A 女未能確實描述遭受性侵害之過程等情，
      則不足為被告等人未為欺瞞施用毒品暨著手強制性交犯之
      認定，亦詳前述。因認被告蘇俊宏前開所辯，亦不足採。
    (八)末查，被告謝洋銘雖指稱曾於汽車旅館房間內，見被告郭
      穎龍拿1顆「吃了會清醒的藥」給A女施用云云，然此業據
      被告郭穎龍否認在卷，詰之證人A 女亦稱無此餵食情形之
      印象，佐以被告謝洋銘復亦自承未能確定該藥物成分，因
      認此部分指證自難採為不利被告郭穎龍之認定。另被告郭
      穎龍雖供指A 女在汽車旅館內清醒時，自願為其口交云云
      ，然此亦經證人A 女否認在卷，且無證據足供佐證，亦難
      採信而為A 女自願性交或被告郭穎龍有何性交既遂行為之
      認定。再按測謊鑑定，係依一般人在說謊時，會產生遲疑
      、緊張、恐懼、不安等心理波動現象，而以科學方法，由
      鑑定人利用測謊儀器，將受測者之上開情緒波動反應情形
      加以紀錄，用以分析判斷受測者之供述是否違反其內心之
      真意而屬虛偽不實。故測謊鑑定，倘鑑定人具備專業之知
      識技能，復基於保障緘默權而事先獲得受測者之同意，所
      使用之測謊儀器及其測試之問題與方法又具專業可靠性時
      ，該測謊結果，經鑑定人分析判斷有不實之情緒波動反應
      ，依補強性法則，雖得供為裁判之佐證，然其證明力如何
      ，事實審法院仍有自由判斷之職權（最高法院98年度台上
      字第4560號、最高法院91年度台上字第359 號判決同此意
      旨）。本院斟酌前開客觀存在之事證暨事發前後之情況，
      認已足為被告等人犯罪之證明，至於測謊結果，本係以受
      測人之生理反應做為判斷依據，僅屬辦案參考，且準確性
      只有文獻參考，亦不能排除誤判可能；佐以被告等供承於
      案發前已於KTV 內飲酒，並自承有施用毒品之情形，而經
      內政部警政署刑事警察局以被告等「在酒精及毒品作用下
      ，對於是否提供或看見他人提供毒品予被害人服用，能否
      清楚認知不無疑問」為由，認該部分不宜進行測謊鑑定；
      並就性侵部分，以被告蘇俊宏、謝洋銘已於偵查中完測試
      ，被告郭穎龍供承與A 女口交為由，未接受原審囑託進行
      測謊，有該局99年5 月21日函（見99年度重訴字第14號卷
      第95頁）可憑。參以被告蘇俊宏部分之施測過程，先未於
      98年5 月13日前往法務部調查局受測，而於98年11月17日
      再經排定至內政部警政署刑事警察局進行鑑定，並於儀器
      測式期間因注意力無法集中，導致無法完全聽清楚測試問
      題，而未予鑑判其生理反應圖譜，嗣於翌日（98年11月18
      日）下午再進行複測，最後始以熟悉測試法及修正一般問
      題法，判斷其對於未脫A女內褲、未摸A女裸露之下體暨未
      對A 女性交問題之測試結果，未呈不實反應（見偵查卷第
      190頁、第222至226頁） 之重複施測過程，暨其受測時間
      距本案事發已逾1 年等情形，認不能排除該鑑定結果可能
      受被告蘇俊宏個人主觀意志、印象強度及對於問題專注與
      理解程度等影響，而排除誤判可能，是認該鑑定結果並不
      足為有利被告蘇俊宏之認定，併此敘明。
    (九)公訴意旨雖以被告3人係輪流以陰莖插入A女下體，對之強
      制性交得逞，而犯刑法第222條第1項第1、4款之加重強制
      性交罪。惟訊之被告3人均否認有以陰莖插入A女性器之行
      為，經性侵害案件DNA檢驗結果，復未於A女外衣（含外衣
      、褲子）、內褲、外陰部梳取物、陰道、肛門、口腔檢出
      男性DNA量，有內政部警政署刑事警察局98年1月12日鑑驗
      書（見偵查卷第139至141頁），詰之證人A 女亦因當時意
      識不清而未能指證被告3 人有以陰莖輪流插入其性器得逞
      之情形。因認檢察官所指性器插入之性交得逞部分，尚屬
      不能證明，僅能依前述證據，認定被告等業已著手於強制
      性交之行為而未遂，併此敘明，
    (十)綜上所述，本案被告3人以欺瞞方式使A女施用上開第二、
      三級毒品，並在其因毒品作用而喪失意識之際，脫去A 女
      子並拉出衛生棉條，而為強制性交犯行之著手而未達性侵
      入之既遂程度等事證明確，被告等此部分犯行自堪認定，
      應予依法論科。
四、被告謝洋銘、郭穎龍竊錄身體隱私部分罪：被告謝洋銘、郭
    穎龍於汽車旅館房間內，見A 女下身赤裸，竟各自萌生拍照
    之意，以手機拍攝A 女陰部之身體隱私部位之事實，業據彼
    等供明在卷，核與渠等互為指證當日對方之拍照情節相符，
    被告謝洋銘部分並有儲存於其所有之扣案SONY ERICSSON 廠
    牌行動電話中512MB 記憶卡內之竊錄影像檔案暨其列印紙本
    足為憑據，堪認被告郭穎龍、謝洋銘此部分自白內容，核與
    事實均相符合，得予採信。因認被告謝洋銘、郭穎龍此部分
    犯行事證亦臻明確，上開犯行洵堪認定，應予依法論科。
五、是核被告謝洋銘、郭穎龍及蘇俊宏以將第二、三級毒品摻入
    啤酒置於桌上，使不知情之A 女飲用，並著手於強制性交行
    為，而因3 人間另起爭執，遂基於己意中止強制性交動作，
    而未達性侵入程度，係犯毒品危害防制條例第6條第2、3 項
    之以欺瞞以人施用第二、三級毒品罪，及刑法第222條第2項
    、第1項第1款、第4 款之加重強制性交未遂罪。檢察官以被
    告3人輪流以陰莖插入A女性器，認彼等係加重強制性交既遂
    ，容有未合，併此敘明。被告等以藥劑方式使甲女昏迷，再
    予以強制性交未遂，其以藥劑剝奪行動自由部分，本為刑法
    第222條第1項第4 款立法加重刑責之構成要件要素，是為強
    制性交犯行之部分行為，不另論罪。又被告謝洋銘、郭穎龍
    及蘇俊宏3 人，本於同一計畫而為前開欺瞞使人施用毒品及
    加重強制性交未遂罪，其犯罪時間緊密，應成立想像競合犯
    ，從一重之以欺瞞以人施用第二級毒品罪處斷；彼等間就前
    開犯罪互有犯意聯絡與行為分擔，均為共同正犯。又被告郭
    穎龍、謝洋銘各自以手機拍攝A 女陰部之隱私部位，則係犯
    刑法第315條之1第2 款之無故以照相竊錄他人身體隱私部位
    罪。起訴書就此部分雖認被告郭穎龍、謝洋銘應成立共同正
    犯，惟被告郭穎龍早於警詢表示：因看到A 女下半身赤裸，
    一時衝動，拿出伊的手機拍了1 張照片；另被告謝洋銘係見
    其所為後，方跟著對告訴人A 女拍照等語。被告謝洋銘亦未
    供認與被告郭穎龍間就此有何犯意聯絡與行為分擔，是此部
    分僅為同時犯。再被告郭穎龍、謝洋銘所犯前述以欺瞞使人
    施用第二級毒品及竊錄他人身體隱私部位二罪間，犯意各別
    且行為互異，應予分論併罰。再查被告蘇俊宏前因竊盜案件
    ，於95年12月25日經臺灣臺北地方法院以95年度易字第2263
    號判處有期徒刑8月，嗣經減為有期徒刑4月，如易科罰金以
    銀元30 0元即新臺幣900元折算1日，96年7 月26日縮刑期滿
    執行完畢，有被告前案記錄表之記載可憑，其於該案執行完
    畢後5 年內，故意再犯本件有期徒刑以上之罪，為累犯，除
    法定刑為無期徒刑部分，依法不得加重外，應依法加重其刑
    。
六、原審認被告郭穎龍、謝洋銘竊錄他人身體隱私部位事證明確
    ，予以論罪科刑，固非無見，然查：(一)原判決未就前述欺瞞
    施用毒品及加重強制性交罪部分，詳細勾稽，並審酌：1.被
    告蘇俊宏與A 女並非確定交往之男女朋友關係，被告蘇俊宏
    並曾向被告謝洋銘、郭穎龍表示對其付出卻未獲回報，深感
    不滿，暨提議要與A女進行多人性交；2.被告3人與A 女等人
    當日在包廂內持續飲酒數小時，並於證人何政瑄在場時，即
    已開始隨意取用酒杯，是於A 女隻身送何政瑄下樓而再度回
    座時，並非突然捨原有之固定酒杯不用，至於A 女雖非使用
    固定酒杯，然以坐在定位隨手取用之範圍而言，亦無不能推
    測A女取用範圍之情形；3.被告3人基於侵害他人之行為目的
    下，本無仔細考量各項毒品單獨施用效用之必要，況以前開
    混合各式毒品與酒精併服之情形而言，確有影響施用者意識
    狀態之可能，並無興奮與抑制效用互為抵銷情形，且以本案
    A女之施用結果而言，亦達失去意識之結果甚明；4.A女本可
    清醒步行送友人柯政瑄下樓，嗣於同日上午10時許，卻經攙
    扶、抱起離開KTV時之意識狀態與行動能力；5.A女於離開KT
    V 包廂時，即持續昏迷至同日下午才在汽車旅館房間內一度
    醒來，並發現自己下半身呈赤裸狀態，隨即再度昏睡至同日
    下午5時許始為清醒；而以A女尿液中所檢出之毒品成份，確
    實會產生意識模糊、嗜睡、記憶力和判斷力減退暨暫時性失
    憶症等症狀，是以A 女縱未能明確陳述其在旅館房間內之情
    形，亦難據此排除受有侵害之事實；6.被告謝洋銘拍攝A 女
    陰部之畫面中，尚可見其陰道塞有衛生棉條，嗣竟遭人拉出
    後棄於汽車旅館一樓車庫地上等情況；7.被告蘇俊宏果於KT
    V 包廂內已因誤用毒品而陷於意識不清狀態，應無在同日上
    午10時許，自行步出KTV， 並於同日上午11時許，下車登記
    汽車旅館住宿之可能，其向A 女誆稱同遭被告郭穎龍、謝洋
    銘下藥云云，顯不足採等情況而為綜合判斷。逕就前述直接
    及間接證據分別論述，並以被告等人並未積極勸酒或強迫飲
    酒，且無法預先判斷A女使用之酒杯而予更換，如欲影響A女
    意識，亦無混用中樞神經興奮劑與抑制劑等不同毒品可能為
    由，認被告等未以欺瞞方式使A 女施用毒品；再以此一論斷
    基礎，佐以A 女因意識不清，致無法具體陳述受害過程，且
    被告蘇俊宏經測謊鑑定，未呈不實之情緒反應為由，推論被
    告等人容有乘機性交、猥褻，甚或只為滿足個人窺視慾望而
    起貪念；復以被告郭穎龍單獨所為A 女自願為其口交之辯解
    ，認其非必具有乘機性交之主觀犯意云云，認不能證明被告
    3人成立前開犯罪，而諭知被告3人此部分無罪之判決，顯有
    未合。(二)按量刑之輕重，固屬事實審法院得依職權自由裁量
    之事項，惟仍應受比例原則及公平原則之限制，以符罪刑相
    當之原則，否則其判決即非適法。所稱之比例原則，指行使
    此項職權判斷時，須符合客觀上之適當性、相當性與必要性
    之價值要求，不得逾越此等特性之程度，用以維護其均衡；
    而所謂平等原則，非指一律齊頭之平等待遇，應從實質上加
    以客觀判斷，倘條件有別，應本乎正義理念，分別適度量處
    ，禁止恣意為之。又沒收為從刑之一種，依主從不可分原則
    ，應附隨於主刑而同時宣告之。原審判決認被告郭穎龍、謝
    洋銘係各別犯罪，不具共犯關係，而予分別論處，關於渠等
    犯罪之沒收部分，即應各自附隨於主刑宣告，原審就彼等犯
    行分別諭知輕重有別之主刑，卻就二人犯罪沒收部分，另為
    合併諭知，容有未洽；再被告郭穎龍、謝洋銘分別於A 女下
    半身未著衣物之情形下，拍攝A女陰部之裸露照片，對於A女
    隱私之侵害程度非輕，原判決僅判處被告謝洋銘有期徒刑3
    月、被告郭穎龍有期徒刑2 月，亦屬量刑過輕。以上或為檢
    察官上訴理由所指或為本院依職權應予審酌之事由，是原判
    決既有上開可議之處，即屬無可維持，應由本院予以撤銷改
    判。
七、爰審酌被告郭穎龍、謝洋銘、蘇俊宏3人為逞色慾，不顧A女
    安危，以欺瞞方式使之施用前開摻有多種毒品之啤酒，並於
    A女昏迷失去意識之際，將之帶往汽車旅館，違反A女意願，
    脫下A女褲子，抽出衛生棉條，著手於性交行為，嚴重侵害A
    女自主之權利；被告郭穎龍、謝洋銘另於A 女下半身赤裸之
    際，起意以手機拍攝A女私處照片，對於A女隱私及尊嚴之危
    害非輕，惟被告郭穎龍嗣業已刪除所拍攝之A 女隱私部位照
    片；並兼衡被告3 人之素行及渠等犯罪動機、目的、手段、
    所生危害與其犯罪後之態度等一切情狀，分別量處如主文所
    示之刑。被告謝洋銘、郭穎龍各自所有，分別用以拍攝A 女
    隱私部位之行動電話各1 支，為被告所有供犯罪所用之物，
    業據彼等供承在卷，應依刑法第38條第1項第2款規定，各隨
    其主刑之後諭知沒收；被告謝洋銘行動電話內置之記憶卡1
    張，則係其竊錄後照片檔案附著之物，不問屬於犯人與否，
    應依刑法第315條之3規定宣告沒收之。另被告謝洋銘行動電
    話內置之SIM卡1枚，核屬通話用晶片，非屬違禁物，亦無證
    據足認前開拍照行為有關，故不於本件中諭知沒收。再被告
    郭穎龍、謝洋銘部分並定其應執行如主文所示。
據上論斷，應依刑事訴訟法第369條第1項前段、第364條、第299
條第1項前段，毒品危害防制條例第6條第2項、第3項，刑法第11
條前段、第28條、第222條第2項、第1項第1款、第4款、第27 條
第1項前段、第315條之1第2款、47條、第55條、第315條之3、第
38條第1項第2款、第51條第5款，刑法施行法第1之1， 判決如主
文。
本案經檢察官王金聰到庭執行職務。
中    華    民    國   100    年    11    月    24    日
                  刑事第二十三庭審判長法  官  童有德
                                      法  官  林孟宜
                                      法  官  劉方慈
以上正本證明與原本無異。
竊錄身體隱私部位罪不得上訴。
其餘部分如不服本判決，應於收受送達後10日內向本院提出上訴
書狀，其未敘述上訴之理由者並得於提起上訴後10日內向本院補
提理由書（均須按他造當事人之人數附繕本）「切勿逕送上級法
院」。

                                      書記官  王泰元
中    華    民    國   100    年    11    月    29    日
附錄：本案論罪科刑法條全文
毒品危害防制條例第6條
以強暴、脅迫、欺瞞或其他非法之方法使人施用第一級毒品者，
處死刑、無期徒刑或10年以上有期徒刑；處無期徒刑或10年以上
有期徒刑者，得併科新臺幣1 千萬元以下罰金。
以前項方法使人施用第二級毒品者，處無期徒刑或7 年以上有期
徒刑，得併科新臺幣7 百萬元以下罰金。
以第1項方法使人施用第三級毒品者，處5年以上有期徒刑，得併
科新臺幣5百萬元以下罰金。
以第1項方法使人施用第四級毒品者，處3年以上10年以下有期徒
刑，得併科新臺幣3百萬元以下罰金。
前四項之未遂犯罰之。

中華民國刑法第315條之1
（妨害秘密罪）
有下列行為之一者，處3年以下有期徒刑、拘役或3萬元以下罰金
：
一、無故利用工具或設備窺視、竊聽他人非公開之活動、言論、
    談話或身體隱私部位者。
二、無故以錄音、照相、錄影或電磁紀錄竊錄他人非公開之活動
    、言論、談話或身體隱私部位者。